【裁判字號】    89,易,597
【裁判日期】    890901
【裁判案由】    竊盜
【裁判全文】
臺灣雲林地方法院刑事判決                          八十九年度易字第五九七?
    公  訴  人  臺灣雲林地方法院檢察署檢察官
    被      告  甲○○
右列被告因竊盜案件，經檢察官聲請簡易判決處刑（八十九年度偵字第五一八號），
本院虎尾簡易庭認不宜適用簡易程序，而移由普通刑事庭審理，本院判決如左：
    主  文
甲○○竊盜，處有期徒刑柒月。
    事  實
一、甲○○因停止強制戒治，於民國（下同）八十八年十一月十日下午四時許離開台
    灣雲林戒治所，並於次日下午三時十分許前往臺灣彰化地方法院檢察署報到後，
    於同日下午六時許在雲林縣元長鄉「元香超市」前，意圖為自己不法之所有，以
    不詳方法，竊取首顧有限公司所有之車號ＨＷ－三七三八號（起訴書誤載為該車
    原懸掛之舊車牌ＴＮ－Ｏ四四一號）自用小客車（包括裝有新台幣二千元及臺灣
    銀行提款卡、郵局提款卡及通訊簿之皮包一個），得手後除供己使用外，並將該
    車借予姓名年籍不詳之男性友人使用。嗣右開不詳男子於八十八年十一月十八日
    十五時四十分許，將右開小客車停放在雲林縣元長鄉西莊村十一之五號前甘蔗攤
    之道路旁，為王妙玲（首顧有限公司負責人蔡雄銘之弟媳）發現後報警處理，雖
    右開不詳男子趁警方尚未到場前逃逸無蹤，然警方仍在右開小客車上發現臺灣彰
    化地方法院八十八年度訴字第一九Ｏ號甲○○偽造貨幣案件及同院八十八年度訴
    字第四三三號甲○○違反毒品危害防制條例案件之判決書、停止戒治證明書各一
    份，始查獲上情。
二、案經雲林縣警察局虎尾分局報請臺灣雲林地方法院檢察署檢察官偵查起訴。
    理  由
一、訊據被告甲○○矢口否認有何右開竊盜犯行，辯稱：伊於八十八年十一月十日停
    止戒治出戒治所，翌日至彰化地檢署報到後，搭乘遊覽車北上到中壢，於下車時
    忘了將右開法院判決書及停止戒治證明書帶下車，伊不曉得為何右開法院判決書
    及停止戒治證明書會在右開小客車上，伊並沒有竊取該車云云。惟查：
    (1)右開小客車於右揭時地失竊及尋獲之事實，業據證人王妙玲（右開小客車失竊
      時係由王妙玲之夫蔡景朱所使用）證述明確，並有贓物認領保管收據及車輛竊
      盜資料個別查詢報表、車籍作業系統查詢認可資料及右開法院判決書、停止戒
      治證明書在卷可證；
    (2)被告甲○○於八十九年二月十七日第一次偵訊時供稱：伊於八十八年十一月十
      一日至彰化地檢署報到後，即搭乘當日下午四、五點之火車從員林到板橋找朋
      友李小龍，右開法院判決書及停止戒治證明書可能是在火車上失竊云云，然被
      告甲○○於八十九年六月三十日第二次偵訊時卻先供稱：伊於八十八年十一月
      十一日下午六點多，係搭乘遊覽車從員林到台北找伊弟弟云云，又改口稱：伊
      係在中壢交流道下車，與伊弟弟及李小龍會合後一起到台北云云，而被告甲○
      ○於本院審理時復改稱：伊於八十八年十一月十一日至彰化地檢署報到後，本
      打算到員林火車站坐火車到台北找伊弟弟，但伊與伊弟弟聯絡後，他說他已從
      台北搬到中壢租房子，他叫伊到中壢找他，伊就沒坐火車而改搭下午五、六點
      之野雞車，晚上九點多在中壢交流道下車時，忘了將右開法院判決書及停止戒
      治證明書帶下車云云，足見被告甲○○前後三次對於八十八年十一月十一日搭
      車之時間、下車之地點、搭乘之交通工具、北上欲拜訪何人及右開法院判決書
      、停止戒治證明書究係失竊或遺失所為之供述，互相矛盾，足徵被告甲○○所
      持有之右開法院判決書及停止戒治證明書，並非如其所云，係在大眾交通工具
      上失竊或遺失；
    (3)被告甲○○雖辯稱：在本件小客車內所查獲之右開法院判決書、停止戒治證明
      書，係伊搭乘野雞車在中壢交流道下車時忘了帶下車而遺失，伊認為並非證件
      或重要東西，故未報警處理云云，然被告甲○○於八十九年二月十七日偵訊時
      供稱：伊係在火車上失竊放有右開法院判決書、停止戒治證明書、身分證及駕
      照之小皮包一個云云，則被告甲○○究係失竊或遺失何物，不僅前後供述不一
      ，且倘被告甲○○所持有之右開法院判決書及停止戒治證明書，曾連同其身分
      證及駕照一併失竊或遺失，依被告甲○○之意，其身分證及駕照既有失竊或遺
      失，其應會向警方報案才是，然被告甲○○卻未向警方報案，足認被告甲○○
      所持有之右開法院判決書、停止戒治證明書並未失竊或遺失；
    綜上所述，被告甲○○所辯，顯係卸責之詞，不足採信。被告甲○○所持有之右
    開法院判決書及停止戒治證明書，既未失竊或遺失，則本件失竊之小客車為王妙
    玲發現時，車上所放之右開法院判決書及停止戒治證明書，應係被告甲○○所放
    ，可見被告甲○○曾使用過該車，才有機會將右開法院判決書及停止戒治證明書
    放在本件小客車上，而被告甲○○之所以使用過該車，應係其竊取該車供己使用
    ，並將該車借予姓名年籍不詳之友人。本件事證明確，被告甲○○之犯行堪以認
    定。
二、核被告甲○○所為，係犯刑法第三百二十條第一項之竊盜罪。爰審酌被告甲○○
    之品行、犯罪之動機、目的、所生危害及犯後矯飾犯行態度不佳等一切情狀，量
    處如主文所示之刑，以資懲儆。
三、據上論斷，應依刑事訴訟法第二百九十九條第一項前段，刑法第三百二十條第一
    項，罰金罰鍰提高標準條例第一條前段，判決如主文。
本案經檢察官藍獻榮到庭執行職務。
中      華      民      國      八十九      年      九    月      一    日
                                         臺灣雲林地方法院刑事第二庭
                                             法  官  倪  彰  鴻
右正本證明與原本無異。
如不服本判決，應於判決送達後十日內向本院提出上訴狀( 應附繕本 )。
                                             書記官  吳  丕  顯
中      華      民      國      八十九      年      九    月      一    日
刑法第三百二十條第一項
意圖為自己或第三人不法之所有，而竊取他人之動產者，為竊盜罪，處五年以下有期
徒刑、拘役或五百元以下罰金。


司法院資訊處製作；財團法人民間司法改革基金會備份。
